臺灣高等法院臺南分院民事裁定　96年度抗字第137號
抗　告　人　乙○○
相　對　人　甲○○
上列當事人間因聲請確定執行費用額事件，抗告人對於中華民國
96年4月12日臺灣嘉義地方法院96年度執聲字第12號裁定，提起
抗告，本院裁定如下：
    主  文
抗告駁回。
抗告程序費用由抗告人負擔。
    理  由
一、抗告意旨略以：抗告人與黃水煌原共有系爭土地，且抗告人
    與黃水煌確認通行權之訴訟，與分割共有物之訴訟皆在進行
    中，原審前裁定抗告人與黃水煌、林丁福三人分擔執行費用
    ，嗣撤銷前裁定重為新裁定，僅命抗告人與林丁福負擔執行
    費用，而黃水煌則不必負擔執行費用，實有未當，爰提起本
    件抗告，求廢棄原裁定云云。
二、按強制執行之費用，以必要部分為限，由債務人負擔，並應
    與強制執行之債權同時收取；又債權人因強制執行而支出之
    費用，得求償於債務人者，得準用民事訴訟法第91條之規定
    ，向執行法院聲請確定其數額，強制執行法第 28條第1項、
    第 29條第1項，分別定有明文。本件相對人與抗告人及其他
    債務人黃水煌、林丁福間，就原審95年度執字第 19683號確
    認通行權強制執行事件，業經執行完畢，相對人因該強制執
    行事件支出執行費新臺幣（下同）482元、及地政測量費8,0
    00元，合計 8,482元，為此依上揭規定聲請確定執行費用額
    ，並依民事訴訟法第91條第 3項規定，加給法定之利息。經
    查相對人於民國（下同）95年11月29日，就上揭確認通行權
    事件，聲請強制執行時，該執行標的即坐落嘉義縣水上鄉鄉332地號土地，業於同年11月8日經原審判決分割確定，
    抗告人分割取得同段332之1地號土地，黃水煌分割取得同段
    332 地號土地，黃水煌分割取得之土地，不在上揭強制執行
    範圍，凡此有原審94年度訴字第 509號判決暨判決確定證明
    書、土地登記謄本、地籍圖謄本、複丈成果圖、現場執行筆
    錄等件，附於原審95年度執字第 19683號執行卷足稽，並經
    本院依職權調閱該執行全卷查核無訛。而黃水煌分割取得之
    土地，既不在系爭確認通行權強制執行之範圍內，即非系爭
    強制執行事件之債務人，自無庸為系爭強制執行費用之分擔
    。原審為此在相對人聲明之範圍內，裁定抗告人與林丁福應
    負擔之執行費用額確定為 8,482元，及自原裁定送達翌日起
    至清償日止，按年息 5％計算之利息，經核認事用法並無不
    合。抗告人猶執上揭情詞，指摘原裁定不當，為無理由，應
    予駁回。
三、據上論結，本件抗告為無理由，應依強制執行法第30 條之1
    ，民事訴訟法第495條之1第1項、第449 條第1項、第95條、
    第78條，裁定如主文。
中　　華　　民　　國　　96　　年　　6 　　月　　15　　日
                  民事第四庭　審判長法　官      王惠一
　　　　　　　　　　　      　　　　法　官      蘇重信
　　　　　　　　　　　      　　　　法　官      林永茂
上為正本係照原本作成。
不得再抗告。
中　　華　　民　　國　　96　　年　　6 　　月　　15　　日
                                    書記官      謝素嬿
